臺灣臺中地方法院刑事判決
111年度易字第1299號
公  訴  人  臺灣臺中地方檢察署檢察官
被      告  張光賢




上列被告因竊盜案件，經檢察官提起公訴（111年度偵字第23837
號），被告於準備程序中就被訴事實為有罪之陳述，經告知簡式
審判程序之旨，並聽取當事人之意見後，本院裁定進行簡式審判
程序，判決如下：
    主      文
乙○○犯攜帶凶器竊盜罪，累犯，處有期徒刑玖月。未扣案捷安特
炭灰色、型號ESCAPE 1自行車壹輛（價值新臺幣15,000元）沒收
，於全部或一部不能沒收或不宜執行沒收時，追徵其價額。
　　事實及理由
一、本案犯罪事實及證據，除證據部分增列「被告乙○○於本院準
    備及審判程序之自白」外，其餘均引用如附件檢察官起訴書
    之記載。
二、論罪科刑
  ㈠核被告所為，係犯刑法第321條第1項第3款之攜帶凶器竊盜罪
    。
　㈡被告前因多次竊盜罪，經臺灣臺中地方法院判決判處有期徒
    刑4月（5次）、5月、3月、3月（5次）、8月、3月（3次）
    、7月、3月（2次），應執行有期徒刑4年4月確定，於民國1
    10年7月19日假釋期滿未經撤銷視為執行完畢，有臺灣高等
    法院被告前案紀錄表在卷可參，其於受有期徒刑之執行完畢
    後，5年以內故意再犯本案有期徒刑以上之罪，為累犯，應
    依刑法第47條規定加重其最高度本刑。又被告有多次竊盜前
    科，有上開紀錄表為憑，素行非佳，於本案尚無應量處最低
    法定刑，否則即屬過苛之情形，毋庸依司法院大法官會議釋
    字第775號解釋意旨，裁量是否加重其最低本刑（最高法院1
    09年度台上字第229號、第247號、第296號判決意旨參照）
    。
  ㈢爰審酌被告隨機竊取他人自行車，法律觀念薄弱，自應非難
    ，惟念被告已坦承犯行，犯後態度尚可，兼衡其犯罪之動機
    、目的、手段、所竊得財物之價值、告訴人所受財產損害及
    未與告訴人和解並賠償、被告於本院審理時所述智識程度及
    生活狀況等一切情狀，量處如主文所示之刑。
　㈣未扣案之捷安特炭灰色、型號ESCAPE 1自行車壹輛，係被告
    竊盜之犯罪所得，且均尚未發還被害人，亦無過苛調節條款
    之適用，自應依刑法第38條之1第1項前段、第3項之規定，
    併予宣告沒收，並諭知於全部或一部不能沒收或不宜執行沒
    收時，追徵其價額。　　　
據上論斷，應依刑事訴訟法第273條之1第1項、第299條第1項前
段、第310條之2、第454條第2項，判決如主文。
本案經檢察官林宏昌提起公訴，檢察官甲○○到庭執行職務。

中　　華　　民　　國　 111　　年　 11    月　　 17　　日
                  刑事第十四庭  法　官　陳嘉宏
以上正本證明與原本無異。
如不服本判決應於收受送達後20日內向本院提出上訴書狀，並應
敘述具體理由；其未敘述上訴之理由者，應於上訴期間屆滿後20
日內向本院補提理由書（均須按他造當事人之人數附繕本）「切
勿逕送上級法院」。
告訴人或被害人如不服判決，應備理由具狀向檢察官請求上訴，
上訴期間之計算，以檢察官收受判決正本之日起算。
                                書記官　廖鳳美
中　　華　　民　　國　111　　年　  11    月　　17 　　日
【附錄】
本案論罪科刑法條全文：
中華民國刑法第321條
犯前條第1項、第2項之罪而有下列情形之一者，處6月以上5年以
下有期徒刑，得併科50萬元以下罰金：
一、侵入住宅或有人居住之建築物、船艦或隱匿其內而犯之。
二、毀越門窗、牆垣或其他安全設備而犯之。
三、攜帶兇器而犯之。
四、結夥三人以上而犯之。
五、乘火災、水災或其他災害之際而犯之。
六、在車站、港埠、航空站或其他供水、陸、空公眾運輸之舟、
    車、航空機內而犯之。
前項之未遂犯罰之。
【附件】
臺灣臺中地方檢察署檢察官起訴書
                                    111年度偵字第23837號
　　被　　　告　乙○○　男　49歲（民國00年0月00日生）
　　　　　　　　　　　　住○○市○區○○路0巷0弄0號
　　　　　　　　　　　　居臺中市○區○○街00巷0號6樓之60
　　　　　　　　　　　　1室
　　　　　　　　　　　　國民身分證統一編號：Z000000000號
上列被告因竊盜案件，業經偵查終結，認應該提起公訴，茲將犯
罪事實及證據並所犯法條分敘如下：
　　　　犯罪事實
一、乙○○前因多次竊盜罪，經臺灣臺中地方法院判決判處有期徒
    刑4月（5次）、5月、3月、3月（5次）、8月、3月（3次）
    、7月、3月（2次），應執行有期徒刑4年4月確定，於民國1
    10年7月19日假釋期滿未經撤銷視為執行完畢。猶不知悔改
    ，於111年3月14日凌晨零時53分許，在臺中市○區○○路000號
    前，見楊○○所有（94年10月生，於案發時未滿18歲）、停放
    於該處之自行車1輛（價值約新臺幣<下同>1萬5000元），無
    人看管，竟意圖為自己不法之所有，基於竊盜之犯意，持客
    觀上可為兇器之破壞剪（未扣案），剪斷自行車之鎖鍊後竊
    取之，得手後，旋即騎乘該車逃離現場，供己代步使用。嗣
    楊○○發現遭竊報警，經警調閱監視器畫面循線查獲上情。
二、案經楊○○訴由臺中市政府警察局第一分局報告偵辦。
　　　　證據並所犯法條
一、上揭犯罪事實，業據被告乙○○於警詢時坦承不諱，核與告訴
    人楊○○於警詢中之陳述情節大致相符，復有查獲員警職務報
    告、現場監視器錄影畫面擷圖照片9張、本署刑案資料查註
    紀錄表等在卷可稽，足認被告於警詢時中之自白核與事實相
    符，其竊盜犯嫌堪以認定。
二、核被告所為，係犯刑法第321條第1項第3款之加重竊盜罪嫌
    。而被告未扣案之犯罪所得，請依刑法第38條之1第1項本文
    規定，宣告沒收，如全部或一部不能沒收或不宜執行沒收時
    ，請依同條第3項規定，追徵其價額。被告有犯罪事實欄所
    載之有期徒刑執行完畢，此有本署刑案資料查註紀錄表在卷
    可稽，其於有期徒刑執行完畢5年以內故意再犯本件有期徒
    刑以上之罪，該當刑法第47條第1項之累犯。又被告本案所
    為，與前案同屬侵害他人財產法益之犯罪類型，犯罪罪質、
    目的、手段與法益侵害結果均高度相似，又犯本案犯行，足
    認被告之法遵循意識及對刑罰之感應力均屬薄弱。本件加重
    其刑，並無司法院大法官釋字第775號解釋意旨所指可能使
    被告所受刑罰超過其應負擔罪責之疑慮，故被告本案犯行均
    請依刑法第47條第l項規定，加重其刑。
三、依刑事訴訟法第251條第1項提起公訴。
　　此　致
臺灣臺中地方法院
中　　華　　民　　國　 111　　年　　6 　　月　　9 　　日
　　　　　　　　　　　　　　　檢　察　官　林宏昌
本件正本證明與原本無異
中　　華　　民　　國　 111　　年　　6 　　月　　23　　日
　　　　　　　　　　　　   　 書  記  官　劉炳東　　　
附錄本案所犯法條全文
中華民國刑法第321條第1項第3款
犯前條第 1 項、第 2 項之罪而有下列情形之一者，處 6 月以
上 5 年以下有期徒刑，得併科 50 萬元以下罰金：
一、侵入住宅或有人居住之建築物、船艦或隱匿其內而犯之。
二、毀越門窗、牆垣或其他安全設備而犯之。
三、攜帶兇器而犯之。
四、結夥三人以上而犯之。
五、乘火災、水災或其他災害之際而犯之。
六、在車站、港埠、航空站或其他供水、陸、空公眾運輸之舟、
    車、航空機內而犯之。